---
title: "Aula 9 - Revisão"
output: rmdformats::downcute_chaos
---

##  <span style= "color:blue">IEE065 - Análise de Sobrevivência e Confiabilidade
#### Aluno: João Claudio da Silva Araujo Lobato
##### Amazoneida Sá Peixoto Pinheiro - Professora Associada do Depto. Estatística - UFAM
### Aula 09: Tópico III: Estimação não Paramétrica
#### Data: 10/02/2022

##  <span style= "color:red">Exercícios de Revisão
    
    * Na Aula de hoje faremos exercícios de aplicação da teoria dos tópicos I, II e III

##### Exercício: Livro Enrico, cap-2, ex-2

Os dados mostrados abaixo representam o tempo até a ruptura de um tipo de isolante elétrico sujeito a uma tensão de estresse de 35 Kvolts. O teste consistiu em deixar 25 destes isolantes funcionando até que 15 deles falhassem (censura do tipo II) obtendo-se os seguintes resultados (em minutos):

0,19   0,78   0,96   1,31   2,78   3,16   4,67   4,85   6,50   7,35    8,27             12,07   32,52   33,91   36,71

A partir destes dados amostrais, deseja-se obter as seguintes informações:

## Letra A

(a)  estimativas  para a Sobrevivência por KM e NA;
        
$\hat{S}_{km}(0.19)=?$
        
$\hat{S}_{km}(0.78)=?$
        
....
        
$\hat{S}_{km}(36.71)=?$

<span style= "color:red">Resposta:


```{r message=FALSE, warning=FALSE, include=FALSE}
require(survival)
tempos=c(0.19,0.78,0.96,1.31,2.78,3.16,4.67,4.85,6.50,7.35,8.27,12.07,32.52,33.91,36.71,36.71,36.71,36.71,36.71,36.71,36.71,36.17,36.71,36.71,36.71)
cens=c(1,1,1,1,1,1,1,1,1,1,1,1,1,1,1,0,0,0,0,0,0,0,0,0,0)
KM=survfit(Surv(tempos,cens)~1)
require(ggfortify)
km.table=fortify(KM)
```


```{r include=FALSE}
na=survfit(coxph(Surv(tempos,cens)~1))
na.table=fortify(na)
```

<center>Estimativas Kaplan-Meier - Km vs Nelson Aalen - NA</center>

```{r echo=FALSE, message=FALSE, warning=FALSE}
library(knitr)
kable(list(round(km.table,2),round(na.table,2)),align='c')
```


```{r echo=FALSE, message=FALSE, warning=FALSE}
par(mfrow=c(1,2),bg="#1D2225")
plot(KM,conf.int=F, col="red", lwd=2, main="Estimação de Kaplan-Meier ", xlab="Tempo",ylab="S(t)",col.lab = "white",col.axis = "white",col.main = "white")
plot(na, col="green", conf.int=F, main="Estimação de Nelson Aalen",lwd=2, xlab="Tempo",ylab="S(t)",col.lab = "white",col.axis = "white",col.main = "white")
```


<br>

<br>

## Letra B

(b) uma estimativa (pontual e intervalar) para a fração de defeituosos esperada nos dois primeiros minutos de funcionamento;
        
<span style= "color:red">Resposta:
        
#### Estimativa Pontual

$$1-\hat{S}_{km}(2.0)=\frac{2,78-1,31}{0,80-0,84}=\frac{1,47}{-0,04}=\frac{1,47}{\hat{S}_{km}(2.0)-0,84}$$
$$1-\hat{S}_{km}(2.0)=\frac{1,47*0,84+0,04}{1,47}$$
$$1-\hat{S}_{km}(2.0)=1-0,8672109=0,1327891$$

#### Estimativa Intervalar


 Errado será dkkdkd?
```{r}
varst=((0.1327891^2) * (1/(21*20)))
sqrtvarst=sqrt((0.1327891^2) * (1/(21*20)))

0.1327891-(1.96*sqrt(varst))
0.1327891+(1.96*sqrt(varst))

```


<br>

<br>

## Letra C

(c) uma estimativa (pontual) para o tempo médio de vida destes  isoladores funcionando a 35 Kvolts (limitado em 40 minutos);uma estimativa para o tempo mediano de vida deste tipo de isolante elétrico funcionando a 35 Kvolts;

<span style= "color:red">Resposta:

#### Tempo mediano


```{r}
KM
```
        * Tempo mediano de vida dos isolantes elétricos = 32,5 minutos


#### Tempo médio

```{r}
KMi=KM
#  Códigos no R para o cálculo do Tempo médio
t=tempos[cens==1]
tj=c(0,as.numeric(levels(as.factor(t))))
surv=c(1,as.numeric(levels(as.factor(KMi$surv))))
surv=sort(surv, decreasing=T)
k=length(tj)-1
prod=matrix(0,k,1)
   for(j in 1:k){
        prod[j]<-(tj[j+1]-tj[j])*surv[j]
}
tm=sum(prod) 
tm
```

        * Tempo médio de vida dos isolantes elétricos = 20,9252 minutos


<br>

<br>

## Letra D

(d) o tempo necessário para 20% dos isolantes estarem fora de operação.

<span style= "color:red">Resposta:


Como podemos ver através das Estimativas de Kaplan Meier, para 20% de falha, o que também corresponde a sobrevivência de 80%, o tempo é de 2,78.

